【裁判字號】    99,易,383
【裁判日期】    990805
【裁判案由】    詐欺
【裁判全文】
臺灣屏東地方法院刑事判決               99年度易字第383號
公  訴  人  臺灣屏東地方法院檢察署檢察官
被      告  乙○
上列被告因詐欺案件，經檢察官提起公訴（98年度偵字第6957號
），因被告於本院行準備程序時，就被訴事實為有罪之陳述，經
告知簡式審判程序意旨，並聽取公訴人及被告之意見後，本院合
議庭裁定由受命法官獨任依簡式審判程序審理，判決如下：
    主  文
乙○共同犯詐欺取財罪，累犯，處有期徒刑肆月，如易科罰金，
以新台幣壹仟元折算壹日。
    事  實
一、乙○前因違反電信法案件，經臺灣高等法院高雄分院以93年
    度上訴字第529號判決處有期徒刑6月確定，於民國93年9月8
    日易科罰金執行完畢。詎猶不知悛悔，與真實姓名年籍不詳
    之成年女子共同基於意圖為自己不法所有之犯意聯絡，由乙
    ○囑由不知情之胞弟顧浩祐於98年7月9日21時許，在屏東縣
    屏東市○○○路東山河社區前，向不知情之表弟劉育和（與
    顧浩祐所涉幫助詐欺罪嫌，均另為不起訴處分）取得其屏東
    六塊厝郵局帳號：00000000000000號帳戶之金融卡、密碼，
    另由該名女子佯為網路賣家、郵局服務人員，於翌（10）日
    20時許，致電向甲○○訛稱其購物匯款發生問題云云，致甲
    ○○陷於錯誤，於同日21時27分許，至彰化縣彰化市○○街
    198號彰化永安街郵局，依該名女子之指示，以自動櫃員機
    轉帳新臺幣（下同）29,989元至劉育和上揭屏東六塊厝郵局
    帳戶。顧浩祐繼而依乙○之囑咐，先後於同日21時31分許、
    21時33分許，以屏東縣屏東市○○路臺灣中小企業銀行（下
    稱臺灣企銀）之自動櫃員機，持金融卡各提領2 萬元、9,9
    00元，再於同年月13日17時許，在屏東縣屏東市○○路88號
    格尚庭園汽車旅館前，將其提領之前開現金全數交予乙○。
    嗣甲○○察覺有異報警處理，始為警循線查悉上情。
二、案經屏東縣政府警察局屏東分局報告臺灣屏東地方法院檢察
    署檢察官偵查起訴。
    理  由
一、本案被告所犯詐欺取財案件，並非法定刑為死刑、無期徒刑
    或最輕本刑3 年以上有期徒刑之罪，亦非高等法院管轄第一
    審之案件，而被告於本院準備程序中就被訴事實為有罪之陳
    述，本院合議庭乃裁定由受命法官獨任進行簡式審判程序。
    又簡式審判程序之證據調查，依刑事訴訟法第273 條之2 規
    定，不受同法第159 條第1 項審判外陳述排除之限制，再被
    告對於卷內之各項證據，亦不爭執證據能力，故卷內所列之
    各項證據，自得作為證據，先予敘明。
二、前揭時地被告乙○共同詐欺之事實，業據被告乙○於本院審
    理時自白不諱，核與被害人甲○○及證人劉育和、顧浩祐於
    警詢及偵查中證述之情節相符，復有證人劉育和屏東六塊厝
    郵局帳戶之開戶人資料、資金往來明細影本各1 紙，郵政自
    動櫃員機交易明細表1 紙等在卷可稽，足認被告之自白與事
    實相符，應可採信。本件事證已明，應依法論科。
三、是核被告乙○所為，係犯刑法第339 條第1 項之詐欺取財罪
    。被告乙○與年籍不詳之成年女子就上開詐欺犯罪行為，有
    犯意聯絡或行為分擔，均為共同正犯。又被告前因違反電信
    法案件，經臺灣高等法院高雄分院以93年度上訴字第529 號
    判決處有期徒刑6 月確定，於民國93年9 月8 日易科罰金執
    行完畢，有臺灣高等法院被告前案紀錄表一份在卷。其於5
    年以內再故意犯本件有期徒刑以上之罪，依刑法第47條第1
    項規定，應論以累犯，並加重其刑。爰審酌被告犯罪之動機
    、手段、有前述前科紀錄，素行不佳，及其犯罪情節尚輕、
    詐取之金額不高，兼衡被告犯後已與被告和解並當庭交付損
    害賠償金32,000元，及審理中坦承犯行，甚有悔意等一切情
    狀，量處如主文所示之刑，並諭知易科罰金之折算標準，以
    資懲儆。
據上論斷，應依刑事訴訟法第273 條之1 第1 項、第299 條第1
項前段，刑法第28條、第339 條第1 項、第47條第1 項、第41條
第1 項前段，刑法施行法第1 條之1 ，判決如主文。
本案經檢察官任亭到庭執行職務
中    華    民    國    99    年    8    月     5     日
                  刑事第二庭      法  官  簡光昌
以上正本證明與原本無異。
如不服本判決應於收受本判決送達後10日內向本院提出上訴書狀
，其未敘述上訴理由者，並得於提起上訴後20日內向本院補提理
由書狀（均須按他造當事人之人數附繕本）「切勿逕送上級法院
」。
中    華    民    國    99    年    8    月     5     日
                                  書記官  黃佳惠
附錄本判決論罪之法條：
刑法第339條第1項
意圖為自己或他人不法之所有，以詐術使人將本人或第三人之物
交付者，處五年以下有期徒刑、拘役或科或併科一千元以下罰金
。

司法院資訊處製作；財團法人民間司法改革基金會備份。
